【裁判字號】    98,交聲,1336
【裁判日期】    980831
【裁判案由】    聲明異議
【裁判全文】
臺灣高雄地方法院交通事件裁定        98年度交聲字第1336號
原處分機關  交通部公路總局高雄區監理所
異  議  人  甲○○
上列異議人即受處分人因違反道路交通管理處罰條例案件，對於
交通部公路總局高雄區監理所98年5 月11日所為之處分（原處分
：高監自裁字第裁80-BB0000000號），聲明異議，本院裁定如下
：
    主  文
異議駁回。
    理  由
一、原處分意旨略以：異議人甲○○於民國98年3 月20日18時2
    分許，駕駛6469-NY 自小客車行經高雄市○○路與南屏路口
    時，有駕車行經有燈光號誌管制之交岔路口闖紅燈之違規行
    為，違反道路交通管理處罰條例第53條第1 項規定，故裁處
    罰鍰新臺幣（下同）2,700 元（異議人已於98年5 月11日繳
    納），並依同條例第63條第1 項規定記違規點數3 點。
二、異議意旨略以：是日該十字路口，明誠路正修理馬路，而雙
    向道改成單向道（應係雙線道改成單線道），加以上下班尖
    峰時段，車輛打結壅塞，異議人係聽從指揮交通指示，有指
    揮手閃亮人影也穿反光背心，應不論是否為執行員警或協勤
    人員，異議人係聽從指揮人員之手勢，基於信賴原則而為紅
    燈通行之行為，應無違規行為，故就原處分依法聲明異議請
    徵撤銷原處分云云。
三、按「汽車駕駛人，行經有燈光號誌管制之交岔路口闖紅燈者
    ，處新臺幣1800元以上5400元以下罰鍰。」、「汽車駕駛人
    有下列各款所列條款之一者，除依原條款處罰鍰外，並予記
    點：…三、有第43條、第53條或第54條情形之一者，各記違
    規點數三點。」，道路交通管理處罰條例第53條第1 項、第
    63條第1 項定有明文。
四、經查：
(一)就本件異議人駕駛6469-NY 自小客車於98年3 月20日18時2
    分許，行經高雄市○○路與南屏路口時，有駕車行經有燈光
    號誌管制之交岔路口闖紅燈之違規行為，業據路口感測相機
    拍得其違規照片2 張，且為異議人所不爭執，自足信為真實
    。
(二)異議人雖稱於上述違規時間之高雄市○○路與南屏路口，當
    時有交通指揮人員以手勢指揮交通，異議人係依其手勢而於
    紅燈仍舊越過路口行進云云。惟經本院觀察舉發機關所提本
    件違規照片之最右邊，雖可見確有穿反光背心之人員站於路
    中間，但細看照片該穿反光背心人員並未以任何手勢表示異
    議人方向之車輛於紅時仍可前進。本院為求慎重，並將本案
    相關資料全部送請內政部警政署，請該單位就舉發機關所附
    2 張違規照片鑑定照片中穿反光背心者是否為依法令指揮交
    通之人員？其是否有做出何方可通行之手勢？嗣經該署於98
    年7 月16日以警署交字第0980119937號函覆本院表示：經查
    高雄市政府警察局交通大隊及鼓山分局（隊）於98年3 月20
    日18時許，均未派員警或義交人員在上開路口執行交通疏導
    勤務，另經實地勘查並查訪施作工程單位，高雄市政府工務
    局養護工程處、養護大隊，據稱養護工程人員有水藍色及綠
    色制服各乙套，工作時規定著黃色塑膠安全帽，照片中著反
    光背心、穿灰色服裝人員並非該局人局，且於工程施作期間
    ，均以施工中之警告柵欄圍住施工地點，並無派遣人員參與
    交通指揮。而從違規採證照片並未見著反光背心人員以手勢
    或動作指揮人車通行，該路段（明誠路）中線安全島施工、
    雖交通壅塞，尚可維持快車道二線通行。復查上記號誌為三
    色號誌，明誠路通行80秒，南屏路通行40秒，有該交岔路口
    之號誌時制表可查，異議人係於紅燈啟動後4.2 秒、5.2 秒
    始超越停止線啟動測照，違規事實明確等語。該函並檢附該
    署向高雄市政府警察局查詢之結果（即上述函覆內容）、該
    交岔路口之號誌時制表、高雄市政府警察局交通大隊第四中
    隊鼓山分隊之勤務分配表、違規照片上穿反光背心人員局部
    放大之影像等作為附件。本院再細觀該局部放大照片，所看
    到之結果仍是該穿反光背心人員並未作出表示異議人方向之
    車輛可以通行之手勢，故異議人之辯解無可採信。
(三)綜上所述，本件違規事實既已明確，異議人所辯其係遵守指
    揮交通人員之手勢行進之辯解亦不可採，其異議顯無理由，
    自應予以駁回。
五、據上論斷，應依道路交通案件處理辦法第19條，裁定如主文
    。
中    華    民    國    98    年    8     月    31    日
                  交通法庭  法  官  黃紀錄
以上正本證明與原本無異。
如不服本裁定，應於收受送達後5 日內向本院提出抗告狀。
中    華    民    國    98    年    8     月    31    日
                            書記官  吳書逸


司法院資訊處製作；財團法人民間司法改革基金會備份。
